【裁判字號】    98,交聲,158
【裁判日期】    980709
【裁判案由】    違反道路交通管理處罰條例聲明異議
【裁判全文】
臺灣苗栗地方法院交通事件裁定         98年度交聲字第158號
原處分機關  交通部公路總局新竹區監理所苗栗監理站
異  議  人
即受處分人  甲○○
上列異議人即受處分人因違反道路交通管理處罰條例案件，對於
交通部公部總局新竹區監理所苗栗監理站於民國98年5 月19日所
為之竹監苗字第裁54-F00000000號處分（原舉發案號：苗縣警交
字第F00000000 號），第裁54-F00000000號處分（原舉發案號：
苗縣警交字第F00000000 號）聲明異議，本院裁定如下：
    主  文
異議均駁回。
    理  由
一、按駕駛人駕駛汽車，應遵守道路交通標誌、標線、號誌之指
    示；汽車行駛於快速公路，不遵使用限制、禁止、行車管制
    及管理事項之管制規則而未依標誌、標線、號誌指示行車者
    ，處汽車駕駛人新臺幣3 千元以上6 千元以下罰鍰；汽車駕
    駛人有上開行為時，除依原條款處罰鍰外，並記違規點數1
    點，道路交通安全規則第90條前段、道路交通管理處罰條例
    第33條第1 項第13款、第63條第1 項第1 款分別定有明文。
    又停止線，係用以指示行駛車輛停止之界限，車輛停止時，
    其前懸部分不得伸越該線；車輛面對圓形紅燈表示禁止通行
    ，不得超越停止線或進入路口，道路交通標誌標線號誌設置
    規則第170 條第1 項、第206 條第5 款第1 目亦規定甚明。
二、原處分意旨略以：本件異議人即受處分人甲○○所有車牌號
    碼7106-KX 號自用小客車分別於民國98年3 月31日、4 月3
    日、4 月6 日6 時55分許行經苗栗縣後龍鎮台61線（西濱公
    路）與苗11線口處，為苗栗縣警察局交通隊員警掣開苗縣警
    交字第F00000000、F00000000、F00000000 號違反道路交通
    管理事件通知單逕行舉發「行駛快速公路未依標線、號誌指
    示行車」違規；嗣異議人於舉發通知單所載期限內到案申訴
    ，經原處分機關函請原舉發單位查覆後，仍認異議人有上開
    違規行為，乃依道路交通管理處罰條例第33條第1 項第13款
    、第63條第1 項第1 款暨違反道路交通管理事件統一裁罰標
    準及處理細則第41條第4 項規定，各裁處異議人罰鍰新臺幣
    3,000 元，並各記違規點數1 點，原處分並無不法等語。
三、異議意旨略以：異議人不服理由為舉發違規時間同為AM6:
    55；紅綠燈號誌時間是否每日都相同；違規停止點相同
    ；行進點、車姿及行車軌跡相同；對於違規感應區有質
    疑；異議人對於98年4 月3 日及98年4 月6 日之違規舉發無
    法信服，為此向法院提出異議，請求撤銷原處分等語。
四、經查：
（一）異議人分別於98年4 月3 日及4 月6 日6 時55分許，駕駛
      車牌號碼7106-KX 號自小客車行經苗栗縣後龍鎮台61線（
      西濱公路）與苗11線口處未依標線、號誌指示行車乙節，
      有苗栗縣警察局苗縣警交字第F00000000號、第F00000000
      號舉發違反道路交通管理事件通知單暨採證照片2 張、裁
      決書、送達證書各1 份在卷可稽。
（二）再據原處分機關函詢原舉發單位即苗栗縣警察局覆稱：「
      二、旨揭違規案，經檢視採證照片違規車輛分別於98年3
      月31日、4 月3 日、4 月6 日6 時55分，在本縣後龍鎮台
      61線（西濱公路）與苗11線口，行駛快速公路未依標線、
      號誌之指示行車，違規事證明確屬實。三、查該路口為線
      圈感應式固定闖紅燈照相設備，其路口照相機拍攝角度固
      定，惟3 組（6 張）採證照片背景各異，顯示係於不同時
      間所拍攝，掣單員警依規定分別舉發，並無違誤。」等語
      ，有該局98年5 月13日苗警交字第0980019084號函1 份在
      卷足憑。又觀諸卷內苗栗縣警察局苗縣警交字第F0000000
      0 號舉發違反道路交通管理事件通知單所附之採證照片，
      （見本院卷第10頁），違規照片第2 行右側代碼「R 」表
      示紅燈秒數時間，第3 行代碼「V 」表示車速。當號誌轉
      變為紅燈時，車輛輪胎必須壓到感應線圈，自動照相設備
      始啟動並拍下第1 張舉發照片；若車輛繼續前行，自動照
      相設備則拍下下1 秒之第2 張舉發照片，再依車輛移動距
      離，換算當時車速「V 」之數值。因此，第1 張照片顯示
      異議人車行方向之號誌係紅燈，且紅燈秒數（即代碼「R
      」）為「3 秒69」，異議人所駕駛前開車號汽車已超越停
      止線；第2 張照片之紅燈秒數（即代碼「R 」）為「0 秒
      0 」，異議人駕駛之自小客車已行駛過停止線至斑馬線間
      之銜接路段，且依移動距離換算當下車速（即代碼「V 」
      ）達時速13公里。另苗縣警交字第F00000000 號舉發違反
      道路交通管理事件通知單所附之採證照片（見本院卷第11
      頁），第1 張照片顯示異議人車行方向之號誌係紅燈，且
      紅燈秒數（即代碼「R 」）為「3 秒62」，異議人所駕駛
      前開車號汽車已超越停止線；第2 張照片之紅燈秒數（即
      代碼「R 」）為「0 秒0 」，異議人駕駛之自小客車已行
      駛過停止線至斑馬線間之銜接路段，且依移動距離換算當
      下車速（即代碼「V 」）達時速12公里，均可見異議人車
      輛在號誌變為紅燈時仍有向前駛行並保持行進之舉措，其
      未遵守上開標線停車之行為，至為明確。
（三）異議人雖以前詞置辯，惟本件違規地點所採用之闖紅燈測
      速照相設備，係依規定領有合格證明（製造商：Gatsomet
      er BV，類型：RLC36，感應線圈距離：2 公尺、3 公尺、
      4 公尺，範圍：20km/h- 80、90或99km/h），有原舉發單
      位提出之合格證明（中譯本）影本1 份附卷可稽，是該闖
      紅燈測速照相設備之準確性應可採信。又本院依職權調取
      本件照相設備於98年4 月1 日起至4 月7 日止，每日上午
      6 時至8 時，在上開違規地點所攝得不同車輛違規之照片
      共6 組（12張），經檢視後，並未發現有何異常之處。縱
      異議人於98年3 月31日、4 月3 日、4 月6 日遭舉發違規
      時間皆為上午6 時55分，進而質疑原舉發有誤，然上開日
      期3 組採證照片之背景各異，顯示係於不同時間所拍攝，
      業如前述。且異議人自陳其往返該違規舉發路段已有半年
      多時間，熟悉該路段生態云云（見本院卷第6 頁）；衡諸
      常情，駕駛人若依平日行駛路線之習慣，經常、反覆性駕
      車行經同一地點，則於不同日期之相同時間點遭舉發違規
      ，並非不可能之事。本件異議人於同一違規地點遭舉發違
      規時間固皆為6 時55分，然異議人遭舉發違規之日期既不
      相同，縱時間點相同，亦未逾越常情。異議人既未就本件
      舉發如何有誤，提出相關證據以供本院調查，即不得執此
      巧合作為自己不罰之理由，是異議人所為之指摘，經核並
      無依據。據此，異議人有於上述時、地駕車未依號誌、標
      線指示之行為，且經合法舉發一事堪予認定，應依法論科
      。
五、綜上所述，本件異議人既有前揭行駛快速公路未依號誌、標
    線指示之違規行為，原處分機關依道路交通管理處罰條例第
    33條第1 項第13款、第63條第1 項第1 款之規定及違反道路
    交通管理事件統一裁罰基準表，分別以竹監苗字第裁54-F00
    000000號及第裁54-F00000000號處分，各裁處異議人罰鍰3,
    000 元，及各記違規點數1 點，核無違法或不當之情事，聲
    明異議意旨仍執前詞，任意指摘原處分，並無理由，應予駁
    回。
六、據上論斷，應依道路交通管理處罰條例第87條第2 項，道路
    交通案件處理辦法第19條，裁定如主文。
中    華    民    國    98    年    7     月    9     日
                  交通法庭    法  官  林卉聆
以上正本證明與原本無異。
如不服本裁定，應於裁定送達後5 日內向本院提出抗告狀。
                              書記官  楊慧萍
中    華    民    國    98    年    7     月    9     日


司法院資訊處製作；財團法人民間司法改革基金會備份。
